臺灣高等法院刑事判決　　　　　　　100年度上訴字第2483號
上　訴　人
即　被　告　鄭凱文
指定辯護人　本院公設辯護人郭書益
上列上訴人因違反毒品危害防制條例案件，不服臺灣臺北地方法
院一００年度訴字第五二九號，中華民國一百年八月二日第一審
判決（起訴案號：臺灣臺北地方法院檢察署九十九年度偵字第二
五七三二號），提起上訴，本院判決如下：
    主  文
原判決關於鄭凱文所犯如附表編號二八、三十、三一、三二部分
，暨所定應執行刑部分，均撤銷。
鄭凱文犯如附表編號二八、三十、三一、三二罪名欄內所示之罪
，各處如附表附表編號二八、三十、三一、三二所示主文欄內之
刑度及從刑。
其他上訴駁回。
鄭凱文第二項撤銷改判部分與第三項上訴駁回部分所處之刑，應
執行有期徒刑捌年。扣案之含第二級毒品成分之藥錠（含藍綠色
圓形藥錠、藍色圓錐形藥錠）參拾玖顆及貳顆破碎錠（總驗餘淨
重拾壹點壹參公克）沒收銷燬、含第三級毒品愷他命成份之白色
結晶拾壹包（驗餘總淨重貳拾捌點肆陸柒貳公克）併同難以完全
析離之包裝袋拾壹只、搭配門號0000000000號之行動
電話壹支（含ＳＩＭ卡壹張）均沒收，未扣案之販賣第二級毒品
及第三級毒品所得財物新臺幣參萬伍仟參佰伍拾元沒收，如全部
或一部不能沒收時，以其財產抵償之。
    事  實
一、鄭凱文為成年人，明知愷他命為毒品危害防制條例第二條第
    二項第三款所列之第三級毒品，不得轉讓，竟基於轉讓第三
    級毒品愷他命之犯意，以其所有之門號000000000
    0號行動電話作為聯絡工具，當成年人陳榆宣於民國九十九
    年六月十三日下午十七時四十七分許，以其所使用之門號0
    000000000號行動電話撥打至鄭凱文所有之前揭門
    號0000000000號行動電話相約碰面後，鄭凱文即
    於同日下午十七時五十一分許，在其臺北市○○區○○路住
    處附近之巷口，無償轉讓重量約五公克（尚未達「轉讓毒品
    加重其刑之數量標準」第二條第一項第三款規定之淨重二十
    公克）之第三級毒品愷他命予陳榆宣。
二、鄭凱文復明知ＭＤＭＡ、愷他命業經公告列為毒品危害防制
    條例第二條第二項第二款、第三款之第二級毒品、第三級毒
    品，不得販賣，竟意圖營利，分別基於販賣第二級毒品ＭＤ
    ＭＡ、第三級毒品愷他命或第二級毒品ＭＤＭＡ及第三級毒
    品愷他命以資牟利之犯意，由鄭凱文以其所有之搭配門號0
    000000000號行動電話一支作為販賣第二級毒品Ｍ
    ＤＭＡ及第三級毒品愷他命之聯絡工具，各於下列所示之時
    間、地點，販賣第二級毒品ＭＤＭＡ、第三級毒品愷他命或
    第二級毒品ＭＤＭＡ及第三級毒品愷他命，並各取得下列之
    價金，總計鄭凱文前後三十一次販賣毒品所得財物為三萬五
    千三百五十元：
（一）鄭凱文基於販賣第三級毒品愷他命以資牟利之犯意，於九
      十九年五月二十日晚間二十二時十八分許，當毛美茹以其
      所使用之門號0000000000號行動電話撥打鄭凱
      文所有之前述門號0000000000號行動電話，與
      鄭凱文相約於毛美茹位於臺北市中山區○○○路○段八九
      巷十一之十一號四樓住處（下稱毛美茹住處）樓下見面後
      ，鄭凱文即以新臺幣（下同）一千元之價格，販售數量不
      詳之第三級毒品愷他命予毛美茹而完成該次交易，鄭凱文
      即從中賺取差價營利。
（二）鄭凱文基於販賣第三級毒品愷他命以資牟利之犯意，於九
      十九年五月三十日晚間二十時四十九分許，毛美茹以其所
      使用之門號0000000000號行動電話撥打鄭凱文
      所有之門號0000000000號行動電話，與鄭凱文
      相約於毛美茹住處樓下見面後，鄭凱文即以一千元之價格
      ，販售數量不詳之第三級毒品愷他命予毛美茹而完成該次
      交易，鄭凱文即從中賺取差價營利。
（三）鄭凱文基於販賣第三級毒品愷他命以資牟利之犯意，於九
      十九年五月三十一日晚間二十一時二十九分許，張少凱以
      其所使用之門號0000000000號行動電話撥打鄭
      凱文所有之門號0000000000號行動電話，與鄭
      凱文相約於臺北市○○區○○路一二九號木榮公園見面後
      ，鄭凱文即以八百元之價格，販售二公克之第三級毒品愷
      他命予張少凱而完成該次交易，鄭凱文即從中賺取差價營
      利。
（四）鄭凱文基於販賣第三級毒品愷他命以資牟利之犯意，於九
      十九年六月二日晚間十九時四十八分許，毛美茹以其所使
      用之門號0000000000號行動電話撥打鄭凱文所
      有之門號0000000000號行動電話，與鄭凱文相
      約於毛美茹住處樓下見面後，鄭凱文即於同日晚間二十二
      時十四分許，以一千元之價格，販售數量不詳之第三級毒
      品愷他命予毛美茹而完成該次交易，鄭凱文即從中賺取差
      價營利。
（五）鄭凱文基於販賣第三級毒品愷他命以資牟利之犯意，於九
      十九年六月三日晚間十九時三十分許，毛美茹以其所使用
      之門號0000000000號行動電話撥打鄭凱文所有
      之門號0000000000號行動電話，與鄭凱文相約
      於臺北市中山區○○○路一０七巷巷口見面後，鄭凱文即
      於同日晚間二十時五十二分許，以一千元之價格，販售數
      量不詳之第三級毒品愷他命予毛美茹而完成該次交易，鄭
      凱文即從中賺取差價營利。
（六）鄭凱文基於販賣第三級毒品愷他命以資牟利之犯意，於九
      十九年六月八日晚間二十二時十八分許，鄭凱文以其所有
      之門號0000000000號行動電話撥打簡世華所使
      用之門號0000000000號行動電話，與簡世華相
      約於簡世華位於臺北市○○區○○路四五六巷二六號住處
      （下稱簡世華住處）樓下見面後（起訴書誤載為臺北市○
      ○區○○街，應予更正），鄭凱文即以六百元之價格，販
      售二公克之第三級毒品愷他命予簡世華而完成該次交易，
      鄭凱文即從中賺取差價營利。
（七）鄭凱文基於販賣第二級毒品ＭＤＭＡ以資牟利之犯意，於
      九十九年六月十日晚間二十三時十一分許，謝壯岳以其所
      使用之門號0000000000號行動電話撥打鄭凱文
      所有之門號0000000000號行動電話，與鄭凱文
      相約在新北市中和區大漢橋下附近見面後，鄭凱文即以七
      百元之價格，販售二顆第二級毒品ＭＤＭＡ予謝壯岳而完
      成該次交易，鄭凱文即從中賺取差價營利。
（八）鄭凱文基於販賣第三級毒品愷他命以資牟利之犯意，於九
      十九年六月十二日晚間二十時二十二分許，鄭凱文以其所
      有之門號0000000000號行動電話撥打李皓芳所
      使用之門號0000000000號行動電話，與李皓芳
      相約於臺北市中山區○○○路與建國北路交岔路口見面後
      ，鄭凱文即以三百五十元之價格，販售一公克之第三級毒
      品愷他命予李皓芳而完成該次交易，鄭凱文即從中賺取差
      價營利。
（九）鄭凱文基於販賣第三級毒品愷他命以資牟利之犯意，於九
      十九年六月十三日晚間二十時二十五分許，毛美茹以其所
      使用之門號0000000000號行動電話撥打鄭凱文
      所有之門號0000000000號行動電話，與鄭凱文
      相約於毛美茹住處樓下見面後，鄭凱文即於同日晚間二十
      時五十分許，以二千元之價格，販售數量不詳之第三級毒
      品愷他命予毛美茹而完成該次交易，鄭凱文即從中賺取差
      價營利。
（十）鄭凱文基於販賣第二級毒品ＭＤＭＡ以資牟利之犯意，於
      九十九年六月十九日凌晨四時五十三分許，謝壯岳以其所
      使用之門號0000000000號行動電話撥打鄭凱文
      所有之門號0000000000號行動電話，與鄭凱文
      相約在新北市○○區○○路八六０號國都豐田汽車中和營
      業所前（起訴書誤載為新北市三重區○○○○道附近，應
      予更正）見面後，鄭凱文即以一千七百五十元之價格，販
      售五顆第二級毒品ＭＤＭＡ予謝壯岳而完成該次交易，鄭
      凱文即從中賺取差價營利。
（十一）鄭凱文基於販賣第三級毒品愷他命以資牟利之犯意，於
        九十九年六月二十日晚間二十時十二分許，萬韋麟以其
        所使用之門號0000000000號行動電話撥打鄭
        凱文所有之門號0000000000號行動電話，與
        鄭凱文相約於臺北市○○區○○街一七六號十樓之六見
        面後，鄭凱文即於同日晚間二十一時十五分許，以一千
        六百元之價格，販售三公克之第三級毒品愷他命予萬韋
        麟而完成該次交易，鄭凱文即從中賺取差價營利。
（十二）鄭凱文基於販賣第三級毒品愷他命以資牟利之犯意，於
        九十九年六月二十一日晚間二十一時五十五分許，張少
        凱以其所使用之門號0000000000號行動電話
        撥打鄭凱文所有之門號0000000000號行動電
        話，與鄭凱文相約於新北市新莊區大漢橋下堤外便道旁
        某處見面後，鄭凱文即以八百元之價格，販售二公克之
        第三級毒品愷他命予張少凱而完成該次交易，鄭凱文即
        從中賺取差價營利。
（十三）鄭凱文基於販賣第三級毒品愷他命以資牟利之犯意，於
        九十九年六月二十二日晚間二十一時二十四分許，鄭凱
        文以其所有之門號0000000000號行動電話撥
        打簡世華所使用之門號0000000000號行動電
        話，與簡世華相約於簡世華住處樓下見面後，鄭凱文即
        以六百元之價格，販售二公克之第三級毒品愷他命予簡
        世華而完成該次交易，鄭凱文即從中賺取差價營利。
（十四）鄭凱文基於販賣第三級毒品愷他命以資牟利之犯意，於
        九十九年六月二十三日晚間二十三時五十八分許（原審
        判決漏載二十三時），謝壯岳以其所使用之門號000
        0000000號行動電話撥打鄭凱文所有之門號00
        00000000號行動電話，與鄭凱文相約在新北市
        中和區大漢橋下附近（起訴書誤載為新北市新莊區河堤
        旁修車廠，應予更正）見面後，鄭凱文即於翌（二十四
        ）日零時十五分許，以八百元之價格，販售二公克之第
        三級毒品愷他命予謝壯岳而完成該次交易，鄭凱文即從
        中賺取差價營利。
（十五）鄭凱文基於販賣第三級毒品愷他命以資牟利之犯意，於
        九十九年六月二十四日晚間二十二時三十二分許，張少
        凱以其所使用門號0000000000號行動電話撥
        打鄭凱文所有之門號0000000000號行動電話
        ，與鄭凱文相約於新北市新莊區大漢橋下堤外便道旁某
        處見面後，鄭凱文即於同日晚間二十二時五十八分許，
        以一千六百元之價格，販售四公克之第三級毒品愷他命
        予張少凱而完成該次交易，鄭凱文即從中賺取差價營利
        。
（十六）鄭凱文基於販賣第三級毒品愷他命以資牟利之犯意，於
        九十九年七月二日傍晚十八時十九分許，萬韋麟以其所
        使用之門號0000000000號行動電話撥打鄭凱
        文所有之門號0000000000號行動電話，與鄭
        凱文相約於臺北市○○區○○街一七六號十樓之六見面
        後，鄭凱文即於同日晚間二十一時許，以一千六百元之
        價格，販售三公克之第三級毒品愷他命予萬韋麟而完成
        該次交易，鄭凱文即從中賺取差價營利。
（十七）鄭凱文基於販賣第二級毒品ＭＤＭＡ以資牟利之犯意，
        於九十九年七月四日凌晨零時一分許，謝壯岳以其所使
        用之門號0000000000號行動電話撥打鄭凱文
        所有之門號0000000000號行動電話，與鄭凱
        文相約在新北市○○區○○路八六０號國都豐田汽車中
        和營業所前（起訴書誤載為新北市○○區○○路，應予
        更正）見面後，鄭凱文即於同日凌晨零時四十八分許，
        以七百元之價格，販售二顆第二級毒品ＭＤＭＡ予謝壯
        岳而完成該次交易，鄭凱文即從中賺取差價營利。
（十八）鄭凱文基於販賣第三級毒品愷他命以資牟利之犯意，於
        九十九年七月六日中午十二時十七分許，張少凱以其所
        使用之門號0000000000號行動電話撥打鄭凱
        文所有之門號0000000000號行動電話，與鄭
        凱文相約於臺北市○○區○○路二段三八號門口見面後
        ，鄭凱文即以八百元之價格，販售二公克之第三級毒品
        愷他命予張少凱而完成該次交易，鄭凱文即從中賺取差
        價營利。
（十九）鄭凱文基於販賣第二級毒品ＭＤＭＡ以資牟利之犯意，
        於九十九年七月七日晚間二十二時三十九分許，李皓芳
        以其所使用之門號0000000000號行動電話撥
        打鄭凱文所有之門號0000000000號行動電話
        ，與鄭凱文相約於新北市新莊區大漢橋下河堤旁見面後
        ，鄭凱文即以七百元之價格，販售二顆第二級毒品ＭＤ
        ＭＡ予李皓芳而完成該次交易，鄭凱文即從中賺取差價
        營利。
（二十）鄭凱文基於販賣第三級毒品愷他命以資牟利之犯意，於
        九十九年七月十日凌晨一時四十三分許，李皓芳以其所
        使用之門號0000000000號行動電話撥打鄭凱
        文所有之門號0000000000號行動電話，與鄭
        凱文相約於臺北市中山區○○○路與建國北路交岔路口
        見面後，鄭凱文即以一千七百五十元之價格，販售五公
        克之第三級毒品愷他命予李皓芳而完成該次交易，鄭凱
        文即從中賺取差價營利。
（二一）鄭凱文基於販賣第三級毒品愷他命以資牟利之犯意，於
        九十九年七月十日下午十五時四十一分許，毛美茹以其
        所使用之門號0000000000號行動電話撥打鄭
        凱文所有之門號0000000000號行動電話，與
        鄭凱文相約於毛美茹住處樓下見面後，鄭凱文即於同日
        下午十六時三十九分許，以二千元之價格，販售數量不
        詳之第三級毒品愷他命予毛美茹而完成該次交易，鄭凱
        文即從中賺取差價營利。
（二二）鄭凱文基於販賣第三級毒品愷他命以資牟利之犯意，於
        九十九年七月十一日下午十六時十二分許，張少凱以其
        所使用之門號0000000000號行動電話撥打鄭
        凱文所有之門號0000000000號行動電話，與
        鄭凱文相約於臺北市○○區○○路二段三八號門口見面
        後，鄭凱文即以八百元之價格，販售二公克之第三級毒
        品愷他命予張少凱而完成該次交易，鄭凱文即從中賺取
        差價營利。
（二三）鄭凱文基於販賣第三級毒品愷他命以資牟利之犯意，於
        九十九年七月十四日下午十七時六分許，張少凱以其所
        使用之門號0000000000號行動電話撥打鄭凱
        文所有之門號0000000000號行動電話，與鄭
        凱文相約於張少凱位於臺北市○○區○○街三七號二樓
        居處附近後，鄭凱文即以一千六百元之價格，販售四公
        克之第三級毒品愷他命予張少凱而完成該次交易，鄭凱
        文即從中賺取差價營利。
（二四）鄭凱文基於販賣第三級毒品愷他命以資牟利之犯意，於
        九十九年七月二十日下午十五時九分許，鄭凱文以其所
        有之門號0000000000號行動電話撥打張少凱
        所使用之門號0000000000號行動電話，與張
        少凱相約於張少凱位於臺北市○○區○○街三七號二樓
        居處見面後，鄭凱文即以一千六百元之價格，販售四公
        克之第三級毒品愷他命予張少凱而完成該次交易，鄭凱
        文即從中賺取差價營利。
（二五）鄭凱文基於販賣第三級毒品愷他命以資牟利之犯意，於
        九十九年七月二十二日下午十四時三十三分許，陳榆宣
        以其所使用之門號0000000000號行動電話撥
        打鄭凱文所有之門號0000000000號行動電話
        ，與鄭凱文相約於不詳地點見面後，鄭凱文即於同日下
        午十四時五十八分許，以八百元之價格，販售二公克之
        第三級毒品愷他命予陳榆宣而完成該次交易，鄭凱文即
        從中賺取差價營利。
（二六）鄭凱文基於販賣第三級毒品愷他命以資牟利之犯意，於
        九十九年七月二十四日晚間二十三時五分許，簡世華以
        其所使用之門號0000000000號行動電話撥打
        鄭凱文所有之門號0000000000號行動電話，
        與鄭凱文相約於簡世華住處附近之臺北市○○區○○街
        某巷口見面後，鄭凱文即以九百元之價格，販售三公克
        之第三級毒品愷他命予簡世華而完成該次交易，鄭凱文
        即從中賺取差價營利。
（二七）鄭凱文基於販賣第三級毒品愷他命以資牟利之犯意，於
        九十九年七月二十五日凌晨二時十八分許，萬韋麟以其
        所持用之門號0000000000號行動電話撥打鄭
        凱文所有之門號0000000000號行動電話，與
        鄭凱文相約於臺北市中山區○○○路○段三號錢櫃ＫＴ
        Ｖ三０七號包廂見面後，鄭凱文即於同日凌晨三時許，
        以一千六百元之價格，販售三公克之第三級毒品愷他命
        予萬韋麟而完成該次交易，鄭凱文即從中賺取差價營利
        。
（二八）鄭凱文基於販賣第二級毒品ＭＤＭＡ及第三級毒品愷他
        命以資牟利之犯意，先於九十九年七月二十六日或同年
        月二十七日，以總價三萬餘元之價格，在新北市中和區
        某地，向真實姓名年籍不詳綽號「阿順」之成年男子，
        一次販入第二級毒品ＭＤＭＡ五十三顆及約五十公克之
        第三級毒品愷他命後，除少部分第三級毒品愷他命供己
        及他人施用外，餘則伺機販賣，旋接續原先販入前述第
        二級毒品ＭＤＭＡ及第三級毒品愷他命之犯意，於九十
        九年七月二十八日晚間十九時一分許，張少凱以其所使
        用門號0000000000號行動電話撥打鄭凱文所
        有之門號0000000000號行動電話，與鄭凱文
        相約於臺北市○○區○○路二段三八號門口見面後，鄭
        凱文即於當日晚間二十二時四十三分許，以四百元之價
        格，交付一公克之第三級毒品愷他命予張少凱，鄭凱文
        並從中賺取差價營利。
（二九）鄭凱文基於販賣第三級毒品愷他命以資牟利之犯意，於
        九十九年七月三十一日晚間二十時五十七分許，張少凱
        以其所使用門號0000000000號行動電話撥打
        鄭凱文所有之門號0000000000號行動電話，
        與鄭凱文相約於新北市新莊區大漢橋下題外便道某處後
        ，鄭凱文即於同日晚間二十二時五十九分許，以八百元
        之價格，販售二公克之第三級毒品愷他命予張少凱而完
        成該次交易，鄭凱文即從中賺取差價營利。
（三十）鄭凱文基於販賣第二級毒品ＭＤＭＡ及第三級毒品愷他
        命以資牟利之犯意，於九十九年八月一日凌晨一時三十
        三分許，萬韋麟以其所持用之門號000000000
        0號行動電話撥打鄭凱文所有之門號00000000
        00號行動電話，與鄭凱文相約於新北市○○區○○路
        二段一二六號十五樓之一見面後，鄭凱文即於同日凌晨
        二時五十八分許，以總價三千一百元之價格，一次販售
        十二顆第二級毒品ＭＤＭＡ及三公克之第三級毒品愷他
        命予萬韋麟而完成該次交易，鄭凱文即從中賺取差價營
        利。
（三一）鄭凱文基於販賣第三級毒品愷他命以資牟利之犯意，於
        九十九年八月一日晚間二十三時二十四分許，簡世華以
        其所使用之門號0000000000號行動電話撥打
        鄭凱文所有之門號0000000000號行動電話，
        與鄭凱文相約於簡世華住處附近之臺北市○○區○○街
        某巷口見面後，鄭凱文即以六百元之價格，販售二公克
        之第三級毒品愷他命予簡世華而完成該次交易，鄭凱文
        即從中賺取差價營利。
    嗣因警方另案偵辦盧丹青運輸第二級毒品ＭＤＭＡ及第三級
    毒品愷他命案件，發現其有與使用門號000000000
    0號行動電話之鄭凱文於電話中提及第二級毒品ＭＤＭＡ及
    第三級毒品愷他命，遂事先報請臺灣臺中地方法院檢察署檢
    察官指揮偵辦，並向臺灣臺中地方法院聲請核發通訊監察書
    ，經法院核准後，持續上線監聽鄭凱文所使用之前揭門號0
    000000000號行動電話，而監聽查知鄭凱文分別與
    前述毛美茹、張少凱、簡世華、謝壯岳、李皓芳、萬韋麟、
    陳榆宣等人於電話中洽談轉讓第三級毒品愷他命、購買前述
    第二級毒品ＭＤＭＡ及第三級毒品愷他命事宜，警方遂向臺
    灣臺中地方法院對上述鄭凱文、毛美茹、張少凱、簡世華、
    謝壯岳、李皓芳、萬韋麟、陳榆宣等人均聲請搜索票，並於
    九十九年八月四日晚間二十時三十分許，持臺灣臺中地方法
    院檢察署檢察官拘票，在鄭凱文住處樓下之臺北市○○區○
    ○路五段一二四巷巷口拘獲鄭凱文，再帶同鄭凱文前往其臺
    北市○○區○○路五段一二四巷七號四樓住處內執行搜索，
    當場扣得鄭凱文因前述事實欄二（三十）販賣第二級毒品Ｍ
    ＤＭＡ予萬韋麟後所剩餘之第二級毒品ＭＤＭＡ藥錠（含藍
    綠色圓形藥錠、藍色圓錐形藥錠）四十一顆（經分別採各採
    一顆藍綠色圓形藥錠、藍色圓錐形藥錠鑑驗，驗後總計餘三
    十九顆藥錠及二顆破碎錠，總驗餘淨重十一．一三公克）、
    前述事實欄二（三一）販賣第三級毒品愷他命予簡世華後所
    剩餘之第三級毒品愷他命十一包（驗餘總淨重二十八．四六
    七二公克，併同難以完全析離之包裝袋十一只）、鄭凱文所
    有供前述轉讓第三級毒品愷他命、販賣第二級毒品ＭＤＭＡ
    及第三級毒品愷他命所用之門號0000000000號行
    動電話一支（含ＳＩＭ卡一張），及與本案無關之鄭凱文供
    自己個人私用之門號0000000000號行動電話一支
    等物。
三、案經行政院海岸巡防署海岸巡防總局中部地區巡防局報請臺
    灣臺中地方法院檢察署檢察官呈請臺灣高等法院檢察署檢察
    長令轉臺灣臺北地方法院檢察署檢察官偵查後起訴。
    理  由
壹、證據能力部分：
一、按被告之自白，非出於強暴、脅迫、利誘、詐欺、疲勞訊問
    、違法羈押或其他不正之方法，且與事實相符者，得為證據
    ，刑事訴訟法第一百五十六條第一項定有明文。查本件被告
    鄭凱文於偵查、原審審理時及本院審理中之所為之自白，被
    告鄭凱文及其辯護人於本院審理中表示：沒有意見，同意作
    為證據，我所述均實在等語（詳本院一百年九月二十六日準
    備程序筆錄第十一頁至第十二頁及本院一百年十月十九日審
    判筆錄第二一頁），故被告鄭凱文前揭任意性供述，自得作
    為證據。
二、本案對被告鄭凱文所使用之門號0000000000號行
    動電話依法監聽之監聽譯文，有證據能力：
    按「所謂被告以外之人於審判外之陳述，係指被告以外之人
    就其曾經參與或見聞之事實，事後追憶並於審判外為陳述者
    而言。如被告以外之人係被告犯罪之共同正犯、共犯、相對
    人、被害人或其他關係人，而於被告實行犯罪行為時與被告
    為言詞或書面對談，且其對話之本身即係構成被告犯罪行為
    之部分內容者，因非屬其事後就曾經與聞之事實所為之追憶
    ，自與審判外之陳述有間，二者不容混淆。又國家基於犯罪
    偵查之目的，對被告或犯罪嫌疑人進行通訊監察，乃係以監
    控與過濾受監察人通訊內容之方式，蒐集對其有關之紀錄，
    並將該紀錄予以查扣，作為認定犯罪與否之證據，屬於刑事
    訴訟上強制處分之一種，而監聽係通訊保障及監察法（下稱
    通保法）第十三條第一項所定通訊監察方法之一，司法警察
    機關依法定程序執行監聽取得之錄音，係以錄音設備之機械
    作用，真實保存當時通訊之內容，如通訊一方為受監察人，
    司法警察在監聽中蒐集所得之通訊者對話，若其通話本身即
    係被告進行犯罪中構成犯罪事實之部分內容，則依前開說明
    ，自與所謂『審判外之陳述』無涉，應不受傳聞法則之規範
    ，當然具有證據能力。至司法警察依據監聽錄音結果予以翻
    譯而製作之監聽譯文，屬於文書證據之一種，於被告或訴訟
    關係人對其譯文之真實性發生爭執或有所懷疑時，法院固應
    依刑事訴訟法第一百六十五條之一第二項規定，以適當之設
    備，顯示該監聽錄音帶之聲音，以踐行調查證據之程序，俾
    確認該錄音聲音是否為通訊者本人及其內容與監聽譯文之記
    載是否相符；或傳喚該通訊者；或依其他法定程序，為證據
    調查。倘被告或訴訟關係人對該通訊監察譯文之真實性並不
    爭執，即無勘驗辨認其錄音聲音之調查必要性，法院於審判
    期日如已踐行提示監聽譯文供當事人辨認或告以要旨，使其
    表示意見等程序並為辯論者，其所為之訴訟程序即無不合。
    依卷附通訊監察書及附表之記載，檢察官依行為時之通保法
    第五條第一項第十款規定核發通訊監察書，由司法警察執行
    通訊監察，其監聽錄音蒐證程序應屬合法。」（詳最高法院
    九十七年度台上字第五九四０號判決意旨）。查本件對於被
    告鄭凱文所有之門號0000000000號行動電話施以
    通訊監察，事前已經臺灣臺中地方法院依法核發通訊監察書
    ，此有臺灣臺中地方法院通訊監察書及電話附表在卷可參，
    程序未見違法情事，又警方依監聽錄音所製作之監聽譯文，
    被告鄭凱文及其辯護人對該通訊監察譯文之真實性並不爭執
    ，且經踐行提示前揭監聽譯文供被告鄭凱文及其辯護人辨認
    及告以要旨，使其表示意見等程序並為辯論（詳本院一百年
    十月十九日審判筆錄第十五頁至第十六頁），依上開說明，
    本案卷內相關監聽譯文應有證據能力。
三、末按被告以外之人於審判外之言詞或書面陳述，除法律有規
    定者外，不得作為證據，刑事訴訟法第一百五十九條第一項
    定有明文；同法第一百五十九條之五規定被告以外之人，於
    審判外之陳述，雖不符前四條（指第一百五十九條之一至第
    一百五十九條之四）之規定，而經當事人於審判程序同意作
    為證據，法院審酌該言詞陳述或書面陳述作成時之情況，認
    為適當者亦得為證據。而所謂「審酌該陳述作成時之情況，
    認為適當」者，係指依各該審判外供述證據製作當時之過程
    、內容、功能等情況，是否具備合法可信之適當性保障，加
    以綜合判斷而言（詳最高法院九十四年度台上字第三二七七
    號判決意旨、第五八三０號判決意旨）。本判決下列所引用
    之各該被告以外之人於審判外之陳述（含書面陳述），雖屬
    傳聞證據，惟當事人即被告鄭凱文及其辯護人於本院審判期
    日中均表示同意作為證據而不予爭執（詳本院一百年九月二
    十六日準備程序筆錄第十二頁及本院一百年十月十九日審判
    筆錄第二頁至第二一頁），本院審酌結果，認上開證據資料
    製作時之情況，尚無違法不當及證明力明顯過低之瑕疵，亦
    認為以之作為證據應屬適當。揆諸前開規定，爰依刑事訴訟
    法第一百五十九條之五規定，認前揭證據資料均有證據能力
    。
貳、實體部分：
一、上開事實欄一之轉讓第三級毒品愷他命及事實欄二所示（一
    ）至（三一）之販賣第二級毒品ＭＤＭＡ、販賣第三級毒品
    愷他命、販賣第二級毒品ＭＤＭＡ及第三級毒品愷他命之犯
    行，迭據被告鄭凱文於偵查時（詳偵字第一八三六一號卷一
    第四五頁至第四六頁、五二頁，偵字第二五七三二號卷第二
    十頁至第二二頁、第四八頁至第五一頁、第五三頁至第五七
    頁）、原審審理（詳訴字第五二九號卷第二三頁、第三十頁
    至第三三頁）及本院審理中（詳本院一百年九月二十六日準
    備程序筆錄第二頁至第十一頁、本院一百年十月十九日審判
    筆錄第二二頁至第三二頁）均坦承不諱，並核與證人李皓芳
    、萬韋麟、陳榆宣、毛美茹、簡世華、張少凱、謝壯岳證述
    情節相符（證人李皓芳部分，詳海巡署卷第十一頁至第十五
    頁，偵字第一八三六一號卷一第二一頁至第二五頁、第三四
    頁至第三六頁；證人萬韋麟部分，詳偵字第一八三六一號卷
    一第七七頁至第七九頁、第九五頁至第一０三頁、第一一二
    頁至第一一五頁；證人陳榆宣部分，詳偵字第一八三六一號
    卷一第一二二頁至第一三０頁，偵字第二五七三二號卷第四
    二頁至第四四頁；證人毛美茹部分，詳偵字第一八三六一號
    卷一第一三三頁至第一三八頁，偵字第一八三六一號卷二第
    五二頁至第五六頁、第一一七頁至第一一九頁；證人簡世華
    部分，詳偵字第一八三六一號卷一第一四一頁至第一四九頁
    ，偵字第一八三六一號卷二第六五頁至第七十頁、第一二０
    頁至第一二三頁，偵字第二五七三二號卷第四四頁、第四五
    頁；證人張少凱部分，詳偵字第一八三六一號卷一第一五二
    頁至第一五六頁，偵字第一八三六一號卷二第九七頁至第一
    ０六頁、第一一九頁、第一二０頁；證人謝壯岳部分，詳偵
    字第一八三六一號卷一第一五九頁至第一六三頁，偵字第一
    八三六一號卷二第八一頁至第八七頁、第一二三頁至第一二
    六頁），並有被告鄭凱文所有之門號0000000000
    號行動電話通訊監察譯文（詳警聲搜字第三０六一號卷第二
    六頁至第六六頁）、台灣檢驗科技股份有限公司二０一０年
    八月二十五日有關陳榆宣、謝壯岳及毛美茹部分之濫用藥物
    檢驗報告（詳偵字第一八三六一號卷二第一五九頁、第一六
    ０頁及第一六二頁，均顯示係第三級毒品愷他命陽性反應）
    等附卷可稽，復有被告鄭凱文所有之門號00000000
    00號行動電話（內含ＳＩＭ卡一張）、藥錠（含藍綠色圓
    形藥錠、藍色圓錐形藥錠）、白色結晶十一包等物扣案可資
    佐證。又前述扣案藥錠經送內政部警政署刑事警察局以氣相
    層析／質譜分析法及核磁共振分析法鑑定結果，發現共計二
    種型態即有藍綠色圓形藥錠、藍色圓錐形藥錠，經各取一顆
    磨混鑑定，均檢出含第二級毒品ＭＤＭＡ成分，驗餘各重七
    ．七一公克、三．四二公克，驗餘總淨重十一．一三公克；
    另扣案之白色結晶十一包經送行政院衛生署草屯療養院以化
    學呈色法及氣相層析質譜法（ＧＣ／ＭＳ）鑑定結果，亦均
    檢出第三級毒品愷他命成分，合計驗餘總淨重二十八．四六
    七二公克等情，復分別有內政部警政署刑事警察局九十九年
    十月一日刑鑑字第０九九０一二八七三一號鑑定書、行政院
    衛生署草屯療養院九十九年十月十四日草療鑑字第０九九０
    九００一四七號鑑定書附卷可憑（詳偵字第一八三六一號卷
    二第一七一頁、第一七二頁、第一七五頁至第一七七頁），
    綜上所述，被告鄭凱文前述任意性自白，核與事實相符。
二、按我國法令對販賣毒品者臨以嚴刑，惟毒品仍無法禁絕，其
    原因實乃販賣毒品存有巨額之利潤可圖，故販賣毒品者，如
    非為巨額利潤，必不冒此重刑之險，是以有償販賣毒品者，
    除非另有反證證明其出於非圖利之意思而為，概皆可認其係
    出於營利之意而為（詳最高法院九十三年度台上字第一六五
    一號、八十七年度台上字第三一六四號等判決意旨參照）。
    且販賣ＭＤＭＡ、愷他命係屬違法行為，非可公然為之，且
    有其獨特之販售通路及管道，復無公定價格，容易增減分裝
    之份量，而每次買賣之價量，可能隨時依雙方關係深淺、資
    力、需求量及對行情之認知、來源是否充裕、查緝鬆嚴、購
    買者被查獲時供述購買對象之可能風險評估等，而異其標準
    ，非可一概而論。查被告鄭凱文業於本院審理時供稱：我賣
    事實欄二所示之人，並沒有賺很多，大概總計算出來真正的
    利潤共賺了七千多元，是扣掉購入成本後所賺得的等語（詳
    本院一百年十月十九日審判筆錄第三二頁），足見被告鄭凱
    文於事實欄二（一）至（三一）各次販賣毒品犯行，其販入
    與賣出之價格間均存有差價，被告鄭凱文藉此賺取利潤，況
    被告與李皓芳、萬韋麟、陳榆宣、毛美茹、簡世華、張少凱
    、謝壯岳等人均非屬至親，當無可能甘冒重典而按購入價格
    轉售而不求利得之理；復按一般民眾普遍認知ＭＤＭＡ、愷
    他命之非法交易，政府一向查禁嚴森，且予以重罰，衡諸常
    情，倘非有利可圖，絕無平白甘冒被嚴查重罰高度風險之理
    ，堪認被告販賣各次ＭＤＭＡ、愷他命，均有從中賺取差額
    利潤圖利之意圖甚明，是被告鄭凱文意圖營利而為事實欄二
    （一）至（三一）之各次販賣第二級毒品ＭＤＭＡ、第三級
    毒品愷他命或第二級毒品ＭＤＭＡ及第三級毒品愷他命之犯
    行，至為顯然。
三、至被告鄭凱文雖供述其就事實欄二（二八）所示，於九十九
    年七月二十六日或同年月二十七日，一次販入第二級毒品Ｍ
    ＤＭＡ及第三級毒品愷他命之來源，係張景順乙節，惟張景
    順堅詞否認有何上開販賣第二級毒品ＭＤＭＡ及第三級毒品
    愷他命之犯行，參酌被告鄭凱文於警詢時雖稱：被查扣之愷
    他命十一包、搖頭丸五包，係與張景順一起向張景順朋友合
    買，大約花一萬六千元，直接到張景順家中拿毒品，時間是
    九十九年八月四日被查獲時之上星期，大約是九十九年七月
    二十五日或七月二十六日深夜，確切時間忘記了等語（詳海
    巡署卷第七頁）、另於偵查中供稱：我於九十九年七月二十
    六日或九十九年七月二十七日至張景順中和住處，購買十一
    包愷他命及五包搖頭丸。我只記得是在九十九年七月底，我
    過去張景順家中說要買四十公克愷他命，但是沒有講價錢，
    叫他問看看，我不知道他問誰，隔天至張景順家中找他，買
    到三十幾公克愷他命，當場交付現金一萬六千元，扣案之五
    包搖頭丸係與愷他命一同請張景順購買，一顆搖頭丸二百六
    十元，也是隔天跟張景順拿的等語（詳偵字第一八三六一號
    卷一第四四頁），另依臺灣板橋地方法院檢察署檢察官九十
    九年度偵字第三０五四七號不起訴處分書所載，被告鄭凱文
    前往該署應偵訊時，復稱：何時向張景順購買毒品，確實時
    間我忘記了，在警局所說時間也不是很確定，當時一萬多元
    買三十幾克愷他命及搖頭丸，愷他命一公克大約三百二十元
    或三百三十元，搖頭丸一顆二百六十元，時間有些久遠，我
    記不清楚等語。故被告鄭凱文先證稱與張景順合買愷他命、
    搖頭丸等語，再改證稱係請張景順幫忙拿搖頭丸、愷他命等
    語，又再證稱係向張景順以一萬六千元購買等語，前後證詞
    不一致，又被告鄭凱文稱一顆搖頭丸二百六十元，購買四十
    一顆，加上三十幾公克愷他命，計一萬六千元，惟依其證稱
    愷他命一公克三百二十元或三百三十元，若購買三十公克，
    計九千六百元至九千九百元，加上一顆搖頭丸二百六十元，
    購買四十一顆，計一萬六千六百元，加起來超過二萬元，與
    被告鄭凱文所證述總計交付張景順一萬六千元顯然不符，故
    張景順被訴前揭販賣第二級毒品ＭＤＭＡ及第三級毒品愷他
    命予被告鄭凱文之犯行，已由臺灣板橋地方法院檢察署檢察
    官於一百年七月七日以九十九年度偵字第三０五四七號案件
    為不起訴處分，並經職權送再議由臺灣高等法院檢察署於一
    百年七月二十六日駁回再議而確定，此有前述臺灣板橋地方
    法院檢察署檢察官不起訴處分書及張景順臺灣高等法院被告
    全國前案紀錄表附於本院卷可稽，況參諸被告鄭凱文於本案
    九十九年十一月二十六日偵查中另供述事實欄二（二八）之
    第二級毒品ＭＤＭＡ及第三級毒品愷他命來源，係向真實姓
    名年籍不詳綽號「阿順」之成年男子，以三萬餘元之價格，
    一次販入第二級毒品ＭＤＭＡ五十餘顆及數量不詳之第三級
    毒品愷他命等情（詳偵字第二五七三二號卷第二一頁），揆
    之被告鄭凱文於本院供述扣案之第二級毒品ＭＤＭＡ四十一
    顆，係於事實欄二（二八）販入後，並於賣出事實欄二（三
    十）所示之十二顆ＭＤＭＡ後所剩下，益見被告鄭凱文於九
    十九年十一月二十六日偵查中所為陳述較為可採，足見被告
    鄭凱文雖曾供述其事實欄二（二八）之毒品來源係張景順，
    但張景順並未因此而查獲，且無從證明張景順即係被告鄭凱
    文前述事實欄二（二八）之毒品來源，故被告鄭凱文被訴該
    次犯行，自無毒品危害防制條例第十七條第一項減刑之問題
    ，一併敘明。
四、論罪部分：
（一）按愷他命為毒品危害防制條例第二條第二項第三款所列之
      第三級毒品，不得轉讓；又被告鄭凱文及證人陳榆宣均為
      年滿二十歲之成年人，有被告鄭凱文及證人陳榆宣之年籍
      資料表在卷可稽，被告鄭凱文部分並經本院當庭核閱其身
      分證件無訛；再被告鄭凱文於事實欄一所示之時間、地點
      ，係無償轉讓第三級毒品愷他命五公克予陳榆宣等情，除
      據被告鄭凱文供明在卷外，復與證人陳榆宣所證情節相符
      ，並有被告鄭凱文與證人陳榆宣前述通訊監察譯文在卷可
      稽，故尚未達「轉讓毒品加重其刑之數量標準」第二條第
      一項第三款規定之淨重二十公克，是被告鄭凱文就事實欄
      一所為，核係犯毒品危害防制條例第八條第三項之轉讓第
      三級毒品罪。
（二）查ＭＤＭＡ為毒品危害防制條例第二條第二項第二款所列
      之第二級毒品，愷他命則為同條項第三款所列之第三級毒
      品，依法均不得販賣。又按「販賣毒品罪，不以販入後復
      行賣出為構成要件，只要以營利之目的，將毒品購入或賣
      出，有一於此，其犯罪即屬完成。即意圖營利而販入毒品
      ，雖未及賣出，仍依販賣既遂罪論處；但如意圖營利而販
      入毒品後，第一次販賣與他人之行為，此乃接續原先販入
      之犯意而為，不論其行為屬既遂或未遂，應認基於單一犯
      意之接續行為。其第一次之販入及賣出行為既已完成，第
      二次以後之賣出行為，應以其是否完成賣出行為，作為判
      斷既遂或未遂之準據。行為人之犯罪態樣，究係意圖營利
      販入毒品而未及賣出，或意圖營利販入毒品後第一次販賣
      與他人，或第二次以後之賣出行為，應依證據明白認定。
      又意圖營利而販入毒品，未及賣出或販入後第一次賣出行
      為未遂，雖仍依販賣既遂罪論處，惟尚無實際所得或尚未
      取得，即無以購買毒品所支出之價款視為犯罪所得之財物
      而為沒收、追徵或以財產抵償之諭知可言。」（詳最高法
      院九十八年度台上字第三四０三號判決意旨）、「販賣毒
      品罪，並不以販入後復行賣出為構成要件，只要以營利之
      目的，將毒品購入或賣出，有一於此，其犯罪即屬完成，
      但如意圖營利而販入毒品後，第一次販賣與他人之行為，
      此乃接續原先販入之犯意而為，不論其出賣之行為屬既遂
      或未遂，應認基於單一犯意之接續行為，不能認係基於概
      括犯意之連續二行為，而以連續犯論處。是上訴人意圖營
      利而同時販入第二級毒品ＭＤＭＡ、第三級毒品愷他命及
      第四級毒品硝甲洒泮，即應成立販賣第二級毒品既遂罪，
      其販入上開毒品後，第一次賣出其中之愷他命與吳承吉即
      被查獲，依上開說明，仍應成立販賣毒品一罪。」（詳最
      高法院一００年度台上字第四七０六號判決意旨）。查：
  １、就被告鄭凱文所犯事實欄二（一）至（六）、（八）至（
      九）、（十一）至（十六）、（十八）、（二十）至（二
      七）、（二九）、（三一）等二十五次所為，核均係犯毒
      品危害防制條例第四條第三項之販賣第三級毒品罪。
  ２、就被告鄭凱文所犯事實欄二（七）、（十）、（十七）、
      （十九）等四次所為，核均係犯毒品危害防制條例第四條
      第二項之販賣第二級毒品罪。被告鄭凱文於前述四次販賣
      前持有第二級毒品ＭＤＭＡ之低度行為，應為其進而販賣
      第二級毒品ＭＤＭＡ之高度行為所吸收，均不另論罪。
  ３、就被告鄭凱文所犯事實欄二（二八）、（三十）等二次所
      為，核均犯毒品危害防制條例第四條第二項之販賣第二級
      毒品罪、毒品危害防制條例第四條第三項之販賣第三級毒
      品罪。又被告鄭凱文於事實欄二（二八）所示之九十九年
      七月二十六日或二十七日，以總價三萬餘元之價格，在新
      北市中和區某地，向真實姓名年籍不詳綽號「阿順」之成
      年男子，一次販入第二級毒品ＭＤＭＡ五十餘顆及數量不
      詳之第三級毒品愷他命，除少部分第三級毒品愷他命供己
      及他人施用外，餘則伺機販賣，並於緊接之九十九年七月
      二十八日晚間二十二時四十三分許，即以四百元出售一公
      克第三級毒品愷他命予張少凱等情，此據被告鄭凱文迭於
      偵查時（詳偵字第二五七三二號卷第二一頁稱：「（問：
      上述被查獲的搖頭丸及Ｋ他命是何時買的？）九十九年七
      月在中和買的五十顆的搖頭丸及五十克的Ｋ他命，是同一
      次跟『阿順』買的。（問：是用多少錢買的？）總共三萬
      多元，是用現金買的。（問：九十九年七月買來到八月查
      獲，有請人施用過？）有的。有請『小謝』很多人用過，
      有時大家一起玩。」等語）及本院審理時（詳本院一百年
      九月二十六日準備程序筆錄第九頁及本院一百年十月十九
      日審判筆錄第三十頁均供承於九十九年七月二十六日或二
      十七日一次販入第二級毒品ＭＤＭＡ及第三級毒品愷他命
      ，再於緊接之九十九年七月二十八日出售予張少凱一公克
      之第三級毒品愷他命）分別供明在卷，則依前述最高法院
      一００年度台上字第四七０六號判決意旨（一次販入三種
      毒品，依想像競合犯從一重之販賣第二級毒品罪，其後縱
      僅交付第三級毒品，亦僅成立一販賣第二級毒品罪）及最
      高法院九十八年度台上字第三四０三號判決意旨（意圖營
      利而販入毒品，第一次販賣與他人之行為，此乃接續原先
      販入之犯意而為，不論其行為屬既遂或未遂，應認基於單
      一犯意之接續行為而論以販賣既遂），故被告鄭凱文於事
      實欄二（二八）所示之時間，一次販入第二級毒品ＭＤＭ
      Ａ及第三級毒品愷他命之所為，及於事實欄二（三十）所
      示之時間，一次販賣而交付二種毒品即第二級毒品ＭＤＭ
      Ａ及第三級毒品愷他命予鄭凱文所為，均係一行為觸犯前
      述販賣第二級毒品罪、販賣第三級毒品罪，應依刑法第五
      十五條之規定，各論以販賣第二級毒品之一罪，至被告鄭
      凱文於事實欄二（二八）所示之九十九年七月二十八日交
      付第三級毒品愷他命一公克予張少凱之行為，則係基於原
      先販入第二級毒品ＭＤＭＡ及第三級毒品愷他命單一犯意
      之接續行為，僅成立販賣第二級毒品之一罪，檢察官就事
      實欄二（二八）部分起訴意旨雖認被告鄭凱文此部分所為
      ，各分別於起訴書之犯罪事實欄記載販入第二級毒品及第
      三級毒品而犯有毒品危害防制條例第四條第二項、第三項
      之販賣第二級、第三級毒品罪嫌，另於起訴書附表編號二
      七記載被告鄭凱文另販賣第三級毒品愷他命予鄭凱文而涉
      犯毒品危害防制條例第四條第三項之販賣第三級毒品罪嫌
      ，然依前述說明，此部分應僅成立一罪，一併敘明。末按
      「以營利為目的販入毒品，經多次販賣後，持有剩餘毒品
      被查獲者，其各次販賣毒品行為如併合處罰，該持有剩餘
      毒品之低度行為，應僅為最後一次販賣毒品之高度行為所
      吸收，不另論罪。故就該查獲之剩餘毒品，祗能於最後一
      次之販賣毒品罪宣告沒收銷燬，不得於各次販賣毒品罪均
      宣告沒收銷燬。」（詳最高法院九十九年度台上字第一八
      六五號、第三九一九三號、第八一一五號及一００年度台
      上字第九０八號判決意旨）。查被告鄭凱文於事實欄二（
      二八）所示之時間，一次販入第二級毒品ＭＤＭＡ及第三
      級毒品愷他命後，直至九十九年八月四日為警查獲所扣得
      之第二級毒品ＭＤＭＡ藥錠四十一顆及第三級毒品愷他命
      十一包，係被告鄭凱文販賣後所剩餘等情，業據被告鄭凱
      文於本院供明在卷（詳本院一百年十月十九日審判筆錄第
      二一頁稱：「扣案之愷他命十一包、二級毒品等是我用來
      販賣毒品後所剩餘。」等語），故被告鄭凱文於最後一次
      即事實欄二（三十）所示販賣第二級毒品ＭＤＭＡ前持有
      第二級毒品ＭＤＭＡ之低度行為，應為其該次進行販賣第
      二級毒品ＭＤＭＡ之高度行為所吸收，不另論罪。
（三）再被告鄭凱文所犯事實欄一所示之轉讓第三級毒品罪（一
      罪）、事實欄二所示之販賣第三級毒品罪（二十五罪）、
      事實欄二所示之販賣第二級毒品罪（四罪、二罪），其犯
      意各別，行為互殊，應予分論併罰。末查被告鄭凱文於偵
      查時及原審、本院審理中，就其所犯前述事實欄一之轉讓
      第三級毒品罪（一罪）、事實欄二所示之販賣第二級毒品
      、第三級毒品罪（共三十一罪），均自白犯罪，各均應依
      毒品危害防制條例第十七條第二項規定，減輕其刑。
五、駁回上訴部分（即被告鄭凱文所犯事實欄二（一）至（二七
    ）、（二九）部分）：關於鄭凱文所犯事實欄二（一）至（
    二七）、（二九）所示二十四次販賣第三級毒品愷他命罪及
    四次販賣第二級毒品ＭＤＭＡ罪，原審以事證明確，適用刑
    事訴訟法第二百九十九條第一項前段，毒品危害防制條例第
    四條第二項、第三項、第八條第三項、第十七條第二項、第
    十九條第一項，刑法第十一條前段之規定，並審酌毒品戕害
    人身至深且鉅，被告鄭凱文仍無視毒品對他人危害，而為如
    事實二所示（一）至（二七）、（二九）所示各次販賣第二
    級毒品、販賣第三級毒品犯行，嚴重危害購毒者之身心健康
    ，助長毒品氾濫，足以衍生其他犯罪，惡性非輕；惟念其前
    並無其餘販賣毒品之刑案犯罪紀錄，有臺灣高等法院被告前
    案紀錄表附卷可查，且其犯後坦承犯行，態度尚可，顯見悔
    意，復衡其犯罪之動機、目的、手段、所生之危害、販出次
    數、數量等一切情狀，爰分別量處如附表編號一至二七、二
    九主文欄內所示之刑度及從刑等，經核於法並無違誤，量刑
    亦屬妥適，被告鄭凱文此部分上訴意旨猶以：（一）被告鄭
    凱文已自白犯行，請依毒品危害防制條例第十七條第二項之
    規定減刑。（二）請求從輕量刑給被告鄭凱文一次機會，被
    告鄭凱文甫結婚且女兒今年才出生，老婆年紀尚輕，父親剛
    開刀等（詳被告鄭凱文於一百年九月五日補正之上訴理由書
    ）。惟查：（一）原審就被告鄭凱文前述事實欄二（一）至
    （二七）、（二九）等各罪，均已依毒品危害防制條例第十
    七條第二項之規定減輕其刑，詳如前述，是被告鄭凱文此點
    上訴自無理由。（二）按量刑輕重，係屬事實審法院得依職
    權自由裁量之事項，苟其量刑已以行為人之責任為基礎，並
    斟酌刑法第五十七條各款所列情狀，而未逾越法定刑度或有
    濫用權限情事，即不得任意指為違法（詳最高法院七十五年
    台上字第七０三三號判例、九十八年度台上字第五００二號
    判決意旨參照）。本件原判決於量刑時已依刑法第五十七條
    規定審酌被告犯罪時之相關一切情狀，已就量刑刑度詳為審
    酌並敘明理由，內容業如前述，因而就被告鄭凱文所犯事實
    欄二（一）至（二七）、（二九）部分各量處如附表編號一
    至二七、二九所示主文欄內之刑度，既未逾越法定刑度，亦
    未濫用自由裁量之權限，況上開各次犯行，原審均係量處最
    低法定本刑即有期徒刑二年六月、三年六月再加一月至四月
    ，自難認有何量刑過重之嫌，顯見被告鄭凱文此點之上訴以
    量刑過重為由，因而提起上訴，自亦無理由，應予駁回。
六、撤銷改判部分（即被告鄭凱文所犯事實欄一及事實欄二（二
    八）、（三十）、（三一）部分）：原審關於被告鄭凱文所
    犯上開四罪部分，詳予調查後，認被告鄭凱文犯行明確，予
    以論罪科刑，固非無見，惟查：（一）事實欄一部分：１、
    被告鄭凱文於本院審理時多次陳明扣案之搭配門號0000
    000000號行動電話一支（含ＳＩＭ卡一張）係其所有
    ，用來轉讓及販賣毒品使用等語（詳本院一百年九月二十六
    日準備程序筆錄第十一頁、本院一百年十月十九日審判筆錄
    第二一頁稱：「手機號碼0000000000號行動電話
    是我所有，並用來聯絡這些人販賣及轉讓毒品所用的，另一
    支與本案無關。」等語），且依原審事實欄亦記載被告鄭凱
    文以前述門號0000000000號行動電話一支作為聯
    絡工具，當陳榆宣於九十九年六月十三日下午十七時四十七
    分許，以其所使用之門號0000000000號行動電話
    撥打至被告鄭凱文所有之前揭門號0000000000號
    行動電話相約碰面後，被告鄭凱文即將五公克之第三級毒品
    愷他命無償轉讓予被告鄭凱文，另於理由欄亦敘明：扣案門
    號0000000000號行動電話係被告所有供犯如事實
    一、二所載各次販賣第二級毒品、第三級毒品及轉讓第三級
    毒品犯行所用之物（詳原審判決書第十二頁至第十三頁），
    則上開搭配門號0000000000號之行動電話一支（
    含ＳＩＭ卡一張）原審未併予事實欄一所示轉讓第三級毒品
    犯行項下宣告沒收，即有未當；２、依卷附通聯紀錄（詳警
    聲搜字第三０六一號卷第六三頁），陳榆宣於九十九年六月
    十三日下午十七時四十七分許撥打電話予被告鄭凱文，其係
    在被告鄭凱文住處樓下請被告鄭凱文將五個（即五公克第三
    級毒品愷他命）持下樓，陳榆宣並於同日下午十七時五十一
    分許再打給被告鄭凱文請其將第三級毒品愷他命持往巷口交
    付，況依前述二通電話之基地臺位置亦係在臺北市○○區○
    ○段三小段四地號即被告鄭凱文住處附近，原審就被告鄭凱
    文轉讓上開第三級毒品愷他命予陳榆宣之地點記載為「不詳
    地點見面」乙節，即與卷內資料不符。（二）事實欄二（二
    八）、（三十）、（三一）部分：１、按以營利為目的販入
    毒品，經多次販賣後，持有剩餘毒品被查獲者，其各次販賣
    毒品行為如併合處罰，該持有剩餘毒品之低度行為，應僅為
    最後一次販賣毒品之高度行為所吸收，不另論罪。故就該查
    獲之剩餘毒品，祗能於最後一次之販賣毒品罪宣告沒收銷燬
    ，不得於各次販賣毒品罪均宣告沒收銷燬，業如前述，故「
    上訴人係犯販賣第一級毒品八罪及販賣第二級毒品四罪，其
    最後一次販賣第一、二級毒品之時間，分別為民國九十五年
    十二月二十八日某時及同年月二十日上午十時十四分許，而
    警方係於九十五年十二月二十八日中午十二時二十分許，持
    法院核發之搜索票，至上訴人位於桃園縣桃園市○○路○段
    二一０巷一四二號九樓之住處搜索，前開海洛因及甲基安非
    他命似在上訴人最後一次販賣海洛因、甲基安非他命之後，
    始為警查扣，應僅為前開上訴人最後一次販賣海洛因、甲基
    安非他命之高度行為所吸收，亦即祇能各於該次販賣海洛因
    、甲基安非他命之販賣第一、二級毒品罪項下諭知沒收銷燬
    。」（詳最高法院九十八年度台上字第三八二三號判決意旨
    ）、「原判決認定被告七次販賣第二級毒品甲基安非他命之
    時間依序為民國九十六年七月十四日、十月中旬、九十七年
    五月中旬、六月下旬、七月四日、十二日、十六日，而扣案
    之甲基安非他命二包，則係於九十七年七月十六日於被告所
    住台南市『威妮斯汽車商務旅館』搜索而查獲扣案。倘若無
    訛，則該扣案之甲基安非他命是否係第七次販賣後所剩餘？
    何以均於各次販賣第二級毒品罪主文內諭知沒收銷燬？又原
    判決認定被告十七次販賣海洛因之時間依序為九十七年七月
    二日、七月九日至十六日，而扣案之海洛因四十包，則係於
    九十七年七月十六日於『威妮斯汽車商務旅館』搜索而查獲
    扣案。若屬無誤，則該扣案之海洛因是否係最後一次販賣後
    所剩餘？何以均於各次販賣第一級毒品罪主文內諭知沒收銷
    燬？原判決均未於理由內詳加剖析論述明白，即逕於各次販
    賣或共同販賣第一、二級毒品罪主文內諭知沒收銷燬，亦有
    未合。」（詳最高法院九十九年度台上字第二七一八號判決
    意旨）。查被告鄭凱文於事實欄二（二八）所示之時間，一
    次販入第二級毒品ＭＤＭＡ及第三級毒品愷他命，其後復陸
    續於事實欄二（二九）、（三十）、（三一）販賣其於事實
    欄二（二八）一次販入之毒品，其於九十九年八月四日晚間
    為警搜索扣案之毒品，則係上述販入後所販賣剩餘之毒品等
    情，業據被告鄭凱文於本院審理時供明在卷（詳本院一百年
    十月十九日審判筆錄第二一頁稱：扣案之第二級毒品ＭＤＭ
    Ａ四十一顆、第三級毒品愷他命十一包是其用來販賣後所剩
    餘等語），揆諸前述說明，於事實欄二（二八）所示之時間
    ，一次販入之第二級毒品ＭＤＭＡ、第三級毒品愷他命，於
    查獲時所剩餘之第二級毒品ＭＤＭＡ、第三級毒品愷他命，
    其中第二級毒品ＭＤＭＡ四十一顆部分，僅能於被告鄭凱文
    最後一次販賣第二級毒品ＭＤＭＡ即事實欄二（三十）之犯
    行項下宣告沒收銷燬、第三級毒品愷他命十一包部分，則僅
    能於被告鄭凱文最後一次販賣第三級毒品愷他命之犯行項下
    宣告沒收，則原審判決於事實欄二（二八）之犯行項下宣告
    就剩餘之第二級毒品ＭＤＭＡ宣告沒收銷燬、就剩餘之第三
    級毒品愷他命宣告沒收，且未於事實欄二（三十）之最後一
    次犯販賣第二級毒品罪犯行項下宣告就剩餘之第二級毒品Ｍ
    ＤＭＡ沒收銷燬，及未於事實欄二（三一）之最後一次犯販
    賣第三級毒品罪犯行項下宣告就剩餘之第三級毒品愷他命沒
    收，即有未洽；２、扣案之含第二級毒品ＭＤＭＡ四十一顆
    藥錠有二種型態，即有藍綠色圓形藥錠、藍色圓錐形藥錠，
    並經各取一顆磨混鑑定，所剩餘者僅三十九顆及二顆破碎錠
    ，則原審就含第二級毒品ＭＤＭＡ之藥錠於主文沒收記載「
    含第二級毒品ＭＤＭＡ成分之藍色圓錐形藥錠四十一顆」，
    即與卷內內政部警政署刑事警察局九十九年十月一日刑鑑字
    第０九九０一二八七三一號鑑定書（詳偵字第一八三六一號
    卷二第一七一頁）不符；３、按「依毒品危害防制條例第十
    八條第一項規定，得諭知沒收並銷燬之者，以查獲之毒品及
    專供製造或施用毒品之器具為限，固不及於毒品之外包裝；
    惟若外包裝與沾附之毒品無法析離，自應將外包裝併該毒品
    諭知沒收並銷燬之。」（詳最高法院九十四年度台上字第六
    二一三號判決意旨），故「扣案安非他命三包，分別重約一
    百五十公克、一百二十公克、一百七十公克（驗後合計淨重
    五百九十五點四公克），為安非他命結晶；黑水三桶各重約
    十五公斤、十公斤、十四公斤（驗後合計淨重三十六公斤）
    為安非他命半成品；不銹鋼鍋四個、陶瓷濾斗一個、濾瓶二
    個、塑膠濾盒四個、塑膠容器九個、塑膠量杯一個、勺子三
    個、過濾後之濾紙與活性碳渣一桶等物上面殘留無法析離之
    甲基安非他命成分，均為第二級毒品，均應沒收銷燬。」（
    詳最高法院九十二年度台上字第九五一號判決意旨）。查扣
    案之白色結晶十一包經送鑑定之結果，發現均檢出第三級毒
    品愷他命成分，合計驗餘總淨重二十八．四六七二公克等情
    ，有行政院衛生署草屯療養院九十九年十月十四日草療鑑字
    第０九九０九００一四七號鑑定書附卷可憑（詳偵字第一八
    三六一號卷二第第一七五頁至第一七七頁），則雖上開各包
    之第三級毒品愷他命均摻雜有其他成分，其純度各為百分之
    四三．一至八九．八，然其他成分顯然與第三級毒品愷他命
    成分無法析離而成為第三級毒品愷他命之一部，揆諸前揭說
    明，自應一併宣告沒收，然原審所宣告沒收之第三級毒品愷
    他命重量卻係就上開驗剩重量各乘以純度後之純質淨重，且
    未併就十一只包裝袋併予宣告沒收，且原審既認應依刑法第
    三十八條第一項第一款之規定宣告沒收，卻漏於據上論斷欄
    引用，亦均有未洽。被告鄭凱文此部分之上訴意旨雖亦以依
    毒品危害防制條例第十七條第二項之規定減刑及請求從輕量
    刑，固無理由，詳如前述，惟原審判決就此部分因有前述瑕
    疵，自仍應由本院予以撤銷改判。爰審酌被告鄭凱文明知第
    二級毒品ＭＤＭＡ、第三級毒品愷他命戕害身心甚鉅，有違
    國家立法防制毒品危害，以維護國民身心健康及社會秩序之
    公益目的，猶販賣、轉讓毒品愷他命予他人，除毒害買受及
    受讓之人身體健康外，亦對社會及國家秩序危害甚大，並斟
    酌被告鄭凱文之智識程度，兼衡其犯罪之動機目的、生活狀
    況、與販賣或轉讓對象間之關係，並衡以被告鄭凱文就上開
    販賣、轉讓犯行均已經坦承，暨其犯罪手段、販賣、轉讓次
    數、被告鄭凱文甫結婚且女兒今年才出生、老婆年紀尚輕，
    父親剛開刀等一切情狀，改量處如主文第二項所示之刑，並
    就撤銷改判之主文第二項與主文第三項駁回上訴之部分，於
    主文第四項定其應執行刑。至原審蒞庭檢察官雖於原審審理
    時對被告鄭凱文具體求刑有期徒刑六年（詳訴字第五二九號
    卷第三三頁），及被告鄭凱文上訴意旨以檢察官於原審辯論
    時僅對被告鄭凱文求刑六年，原審定應執行刑八年太重云云
    （詳被告鄭凱文於一百年九月五日補正之上訴理由書），惟
    被告鄭凱文販賣及轉讓毒品之次數多達三十二次，況販賣第
    二級毒品罪之法定本刑為有期徒刑七年以上、販賣第三級毒
    品罪之法定本刑為有期徒刑五年以上，且被告鄭凱文復另犯
    有轉讓第三級毒品之犯行，本院審酌上開各情，認被告鄭凱
    文應定以如主文第四項所示之應執行刑，始可達罰當其罪之
    目的，檢察官之求刑稍屬過輕，及被告鄭凱文執此作為上訴
    亦無理由，均附此敘明。
七、沒收部分：
（一）按「毒品危害防制條例第十九條第一項規定，犯販賣毒品
      罪者，其供犯罪所用或因犯罪所得之財物，均沒收之。但
      此並無『不問屬於犯人與否沒收之』之特別規定，自應仍
      有刑法第三十八條第一項第三款、第三項前段之適用，即
      以屬於犯人所有者為限，始得沒收之。」（詳最高法院九
      十四年度台上字第四二六五號判決意旨）。查被告鄭凱文
      供犯事實欄一及事實欄二所示各罪之搭配門號00000
      00000號之行動電話一支（含ＳＩＭ卡一張），為被
      告鄭凱文所有，業據被告鄭凱文供明在卷，應依毒品危害
      防制條例第十九條第一項之規定宣告沒收。
（二）按毒品危害防制條例第十九條第一項規定：「犯同條例第
      四條至第九條、第十二條、第十三條或第十四條第一項、
      第二項之罪者，其供犯罪所用或因犯罪所得之財物均沒收
      之，如全部或一部不能沒收時，追徵其價額或以其財產抵
      償之」，係採義務沒收主義，故販賣毒品所得之金錢，如
      能認定確係販賣毒品所得之款項，均應宣告沒收，不以當
      場搜獲扣押者為限（詳最高法院九十三年台上字第二六七
      ０號判決意旨參照），惟此犯罪所得之財物，係以實際所
      得者為限，苟無所得或尚未取得者，即無從為沒收、追徵
      或以財產抵償之諭知（詳最高法院九十六年度台上字第二
      三三一號判決意旨參照）。本案被告鄭凱文於事實欄二（
      一）至（三一）所示各次販賣毒品所得財物，雖未扣案，
      自應依毒品危害防制條例第十九第一項之規定宣告沒收之
      ，如全部或一部不能沒收時，以其財產抵償之，並於定應
      執行刑時，就被告鄭凱文前後三十一次總計販賣毒品所得
      財物為三萬五千三百五十元，一併宣告沒收，如全部或一
      部不能沒收時，以其財產抵償之。
（三）扣案之藥錠四十一顆，經送內政部警政署刑事警察局鑑定
      結果，發現共計二種型態即有藍綠色圓形藥錠、藍色圓錐
      形藥錠，經各取一顆磨混鑑定，均檢出含第二級毒品ＭＤ
      ＭＡ成分，驗餘各重七．七一公克、三．四二公克，驗餘
      總淨重十一．一三公克，業如前述，故為查獲之第二級毒
      品，故就剩餘之三十九顆藥錠及二顆破碎錠，應於被告鄭
      凱文最後一次販賣第二級毒品ＭＤＭＡ之犯行即事實欄二
      （三十）部分之主文項下，依毒品危害防制條例第十八條
      第一項前段之規定，諭知宣告沒收銷燬，並於定應執行刑
      後一併宣告沒收銷燬。
（四）次按毒品危害防制條例第二條第二項規定，毒品依其成癮
      性、濫用性及對社會危害性分為四級，並就製造、運輸、
      販賣、意圖販賣而持有、以非法方法使人施用、引誘他人
      施用及轉讓等不同品項毒品之行為，分別定其處罰。至施
      用或持有第三、四級毒品，因其可罰性較低，故予除罪化
      ，僅就施用及持有第一、二級毒品科以刑罰。惟鑑於第三
      、四級毒品均係管制藥品，特於同條例第十一條之一明定
      無正當理由，不得擅自持有；第十八條第一項後段復規定
      查獲之第三、四級毒品，無正當理由而擅自持有者，沒入
      銷燬之。從而，依同條例第十八條第一項後段應沒入銷燬
      之毒品，專指查獲之施用、持有第三、四級毒品而言；倘
      係查獲之製造、運輸、販賣、意圖販賣而持有、以非法方
      法使人施用、引誘他人施用或轉讓之第三、四級毒品，既
      屬同條例相關法條明文規定處罰之犯罪行為，即非該條項
      應沒入銷燬之範圍。又同條例第十九條第一項所定「供犯
      罪所用或因犯罪所得之物」，係指犯第四條至第九條、第
      十二條、第十三條或第十四條第一項、第二項之罪所用或
      所得之物，不包括毒品本身在內，自不得為第三、四級毒
      品之沒收依據。同條例對於查獲之製造、運輸、販賣、意
      圖販賣而持有、以非法方法使人施用、引誘他人施用及轉
      讓第三、四級毒品之沒收，並無特別規定，如其行為已構
      成犯罪，則該毒品即屬不受法律保護之違禁物，應回歸刑
      法之適用，依刑法第三十八條第一項第一款之規定沒收之
      （詳最高法院九十六年度台上字第六八六七號判決意旨參
      照）。查扣案之白色結晶十一包經送行政院衛生署草屯療
      養院鑑定結果，均檢出第三級毒品愷他命成分，合計驗餘
      總淨重二十八．四六七二公克等情，應連同難以完全析離
      之包裝袋十一只於被告鄭凱文所犯最後一次販賣第三級毒
      品愷他命之犯行即事實欄二（三一）之主文項下，一併依
      刑法第三十八條第一項宣告沒收，並於定應執行刑後一併
      宣告沒收。
（五）至扣案搭配門號0000000000號之行動電話壹支
      （含ＳＩＭ卡一張），雖亦係被告鄭凱文所有，惟被告鄭
      凱文於本院審理時供述上開行動電話供己個人私用，而與
      本案無關等語（詳本院一百年十月十九日審判筆錄第二一
      頁），參以證人李皓芳、萬韋麟、陳榆宣、毛美茹、簡世
      華、張少凱、謝壯岳之證述及卷內通訊監察譯文，均無從
      認定此與被告鄭凱文本案販賣或轉讓毒品所用之物，爰不
      予宣告沒收，併此敘明。
據上論斷，應依刑事訴訟法第三百六十九條第一項前段、第三百
六十四條、第三百六十八條、第二百九十九條第一項前段，毒品
危害防制條例第四條第二項、第三項、第八條第三項、第十七條
第二項、第十八條第一項前段、第十九條第一項，刑法第十一條
前段、第三十八條第一項第一款、第五十一條第五款、第九款，
判決如主文。
本案經檢察官王壬貴到庭執行職務。
中    華    民    國   100    年    10    月    31    日
                  刑事第十三庭審判長法  官  蔡新毅
                                    法  官  林秋宜
                                    法  官  曾淑華
以上正本證明與原本無異。
本件事實欄一之轉讓第三級毒品部分不得上訴。
事實欄二之部分，如不服本判決，應於收受送達後10日內向本院
提出上訴書狀，其未敘述上訴之理由者並得於提起上訴後10日內
向本院補提理由書（均須按他造當事人之人數附繕本）「切勿逕
送上級法院」。
                                    書記官  黃惠君
中    華    民    國   100    年    10    月    31    日
附表：
┌──┬────┬────┬─────────────┐
│編號│事實    │罪名    │主                      文│
│    │        │        ├─────┬───────┤
│    │        │        │刑      度│從          刑│
├──┼────┼────┼─────┼───────┤
│一  │事實欄二│販賣第三│有期徒刑貳│扣案之搭配門號│
│    │之（一）│級毒品罪│年捌月    │0000000│
│    │部分    │        │          │七八一號之行動│
│    │        │        │          │電話壹支（含Ｓ│
│    │        │        │          │ＩＭ卡壹張）沒│
│    │        │        │          │收，未扣案之販│
│    │        │        │          │賣第三級毒品所│
│    │        │        │          │得財物新臺幣壹│
│    │        │        │          │仟元沒收，如全│
│    │        │        │          │部或一部不能沒│
│    │        │        │          │收時，以其財產│
│    │        │        │          │抵償之。      │
├──┼────┼────┼─────┼───────┤
│ 二 │事實欄二│販賣第三│有期徒刑貳│扣案之搭配門號│
│    │之（二）│級毒品  │年捌月    │0000000│
│    │部分    │        │          │七八一號之行動│
│    │        │        │          │電話壹支（含Ｓ│
│    │        │        │          │ＩＭ卡壹張）沒│
│    │        │        │          │收，未扣案之販│
│    │        │        │          │賣第三級毒品所│
│    │        │        │          │得財物新臺幣壹│
│    │        │        │          │仟元沒收，如全│
│    │        │        │          │部或一部不能沒│
│    │        │        │          │收時，以其財產│
│    │        │        │          │抵償之。      │
├──┼────┼────┼─────┼───────┤
│ 三 │事實欄二│販賣第三│有期徒刑貳│扣案之搭配門號│
│    │之（三）│級毒品罪│年柒月    │0000000│
│    │部分    │        │          │七八一號之行動│
│    │        │        │          │電話壹支（含Ｓ│
│    │        │        │          │ＩＭ卡壹張）沒│
│    │        │        │          │收，未扣案之販│
│    │        │        │          │賣第三級毒品所│
│    │        │        │          │得財物新臺幣捌│
│    │        │        │          │佰元沒收，如全│
│    │        │        │          │部或一部不能沒│
│    │        │        │          │收時，以其財產│
│    │        │        │          │抵償之。      │
├──┼────┼────┼─────┼───────┤
│ 四 │事實欄二│販賣第三│有期徒刑貳│扣案之搭配門號│
│    │之（四）│級毒品罪│年捌月    │0000000│
│    │部分    │        │          │七八一號之行動│
│    │        │        │          │電話壹支（含Ｓ│
│    │        │        │          │ＩＭ卡壹張）沒│
│    │        │        │          │收，未扣案之販│
│    │        │        │          │賣第三級毒品所│
│    │        │        │          │得財物新臺幣壹│
│    │        │        │          │仟元沒收，如全│
│    │        │        │          │部或一部不能沒│
│    │        │        │          │收時，以其財產│
│    │        │        │          │抵償之。      │
├──┼────┼────┼─────┼───────┤
│ 五 │事實欄二│販賣第三│有期徒刑貳│扣案之搭配門號│
│    │之（五）│級毒品罪│年捌月    │0000000│
│    │部分    │        │          │七八一號之行動│
│    │        │        │          │電話壹支（含Ｓ│
│    │        │        │          │ＩＭ卡壹張）沒│
│    │        │        │          │收，未扣案之販│
│    │        │        │          │賣第三級毒品所│
│    │        │        │          │得財物新臺幣壹│
│    │        │        │          │仟元沒收，如全│
│    │        │        │          │部或一部不能沒│
│    │        │        │          │收時，以其財產│
│    │        │        │          │抵償之。      │
├──┼────┼────┼─────┼───────┤
│ 六 │事實欄二│販賣第三│有期徒刑貳│扣案之搭配門號│
│    │之（六）│級毒品罪│年柒月    │0000000│
│    │部分    │        │          │七八一號之行動│
│    │        │        │          │電話壹支（含Ｓ│
│    │        │        │          │ＩＭ卡壹張）沒│
│    │        │        │          │收，未扣案之販│
│    │        │        │          │賣第三級毒品所│
│    │        │        │          │得財物新臺幣陸│
│    │        │        │          │佰元沒收，如全│
│    │        │        │          │部或一部不能沒│
│    │        │        │          │收時，以其財產│
│    │        │        │          │抵償之。      │
├──┼────┼────┼─────┼───────┤
│ 七 │事實欄二│販賣第二│有期徒刑參│扣案之搭配門號│
│    │之（七）│級毒品罪│年柒月    │0000000│
│    │部分    │        │          │七八一號之行動│
│    │        │        │          │電話壹支（含Ｓ│
│    │        │        │          │ＩＭ卡壹張）沒│
│    │        │        │          │收，未扣案之販│
│    │        │        │          │賣第二級毒品所│
│    │        │        │          │得財物新臺幣柒│
│    │        │        │          │佰元沒收，如全│
│    │        │        │          │部或一部不能沒│
│    │        │        │          │收時，以其財產│
│    │        │        │          │抵償之。      │
├──┼────┼────┼─────┼───────┤
│ 八 │事實欄二│販賣第三│有期徒刑貳│扣案之搭配門號│
│    │之（八）│級毒品罪│年柒月    │0000000│
│    │部分    │        │          │七八一號之行動│
│    │        │        │          │電話壹支（含Ｓ│
│    │        │        │          │ＩＭ卡壹張）沒│
│    │        │        │          │收，未扣案之販│
│    │        │        │          │賣第三級毒品所│
│    │        │        │          │得財物新臺幣參│
│    │        │        │          │佰伍拾元沒收，│
│    │        │        │          │如全部或一部不│
│    │        │        │          │能沒收時，以其│
│    │        │        │          │財產抵償之。  │
├──┼────┼────┼─────┼───────┤
│ 九 │事實欄二│販賣第三│有期徒刑貳│扣案之搭配門號│
│    │之（九）│級毒品罪│年玖月    │0000000│
│    │部分    │        │          │七八一號之行動│
│    │        │        │          │電話壹支（含Ｓ│
│    │        │        │          │ＩＭ卡壹張）沒│
│    │        │        │          │收，未扣案之販│
│    │        │        │          │賣第三級毒品所│
│    │        │        │          │得財物新臺幣貳│
│    │        │        │          │仟元沒收，如全│
│    │        │        │          │部或一部不能沒│
│    │        │        │          │收時，以其財產│
│    │        │        │          │抵償之。      │
├──┼────┼────┼─────┼───────┤
│十  │事實欄二│販賣第二│有期徒刑參│扣案之搭配門號│
│    │之（十）│級毒品罪│年捌月    │0000000│
│    │部分    │        │          │七八一號之行動│
│    │        │        │          │電話壹支（含Ｓ│
│    │        │        │          │ＩＭ卡壹張）沒│
│    │        │        │          │收，未扣案之販│
│    │        │        │          │賣第二級毒品所│
│    │        │        │          │得財物新臺幣壹│
│    │        │        │          │仟柒佰伍拾元沒│
│    │        │        │          │收，如全部或一│
│    │        │        │          │部不能沒收時，│
│    │        │        │          │以其財產抵償之│
│    │        │        │          │。            │
├──┼────┼────┼─────┼───────┤
│十一│事實欄二│販賣第三│有期徒刑貳│扣案之搭配門號│
│    │之（十一│級毒品罪│年捌月    │0000000│
│    │）部分  │        │          │七八一號之行動│
│    │        │        │          │電話壹支（含Ｓ│
│    │        │        │          │ＩＭ卡壹張）沒│
│    │        │        │          │收，未扣案之販│
│    │        │        │          │賣第三級毒品所│
│    │        │        │          │得財物新臺幣壹│
│    │        │        │          │仟陸佰元沒收，│
│    │        │        │          │如全部或一部不│
│    │        │        │          │能沒收時，以其│
│    │        │        │          │財產抵償之。  │
├──┼────┼────┼─────┼───────┤
│十二│事實欄二│販賣第三│有期徒刑貳│扣案之搭配門號│
│    │之（十二│級毒品罪│年柒月    │0000000│
│    │）部分  │        │          │七八一號之行動│
│    │        │        │          │電話壹支（含Ｓ│
│    │        │        │          │ＩＭ卡壹張）沒│
│    │        │        │          │收，未扣案之販│
│    │        │        │          │賣第三級毒品所│
│    │        │        │          │得財物新臺幣捌│
│    │        │        │          │佰元沒收，如全│
│    │        │        │          │部或一部不能沒│
│    │        │        │          │收時，以其財產│
│    │        │        │          │抵償之。      │
├──┼────┼────┼─────┼───────┤
│十三│事實欄二│販賣第三│有期徒刑貳│扣案之搭配門號│
│    │之（十三│級毒品罪│年柒月    │0000000│
│    │）部分  │        │          │七八一號之行動│
│    │        │        │          │電話壹支（含Ｓ│
│    │        │        │          │ＩＭ卡壹張）沒│
│    │        │        │          │收，未扣案之販│
│    │        │        │          │賣第三級毒品所│
│    │        │        │          │得財物新臺幣陸│
│    │        │        │          │佰元沒收，如全│
│    │        │        │          │部或一部不能沒│
│    │        │        │          │收時，以其財產│
│    │        │        │          │抵償之。      │
├──┼────┼────┼─────┼───────┤
│十四│事實欄二│販賣第三│有期徒刑貳│扣案之搭配門號│
│    │之（十四│級毒品罪│年柒月    │0000000│
│    │）部分  │        │          │七八一號之行動│
│    │        │        │          │電話壹支（含Ｓ│
│    │        │        │          │ＩＭ卡壹張）沒│
│    │        │        │          │收，未扣案之販│
│    │        │        │          │賣第三級毒品所│
│    │        │        │          │得財物新臺幣捌│
│    │        │        │          │佰元沒收，如全│
│    │        │        │          │部或一部不能沒│
│    │        │        │          │收時，以其財產│
│    │        │        │          │抵償之。      │
├──┼────┼────┼─────┼───────┤
│十五│事實欄二│販賣第三│有期徒刑貳│扣案之搭配門號│
│    │之（十五│級毒品罪│年捌月    │0000000│
│    │）部分  │        │          │七八一號之行動│
│    │        │        │          │電話壹支（含Ｓ│
│    │        │        │          │ＩＭ卡壹張）沒│
│    │        │        │          │收，未扣案之販│
│    │        │        │          │賣第三級毒品所│
│    │        │        │          │得財物新臺幣壹│
│    │        │        │          │仟陸佰元沒收，│
│    │        │        │          │如全部或一部不│
│    │        │        │          │能沒收時，以其│
│    │        │        │          │財產抵償之。  │
├──┼────┼────┼─────┼───────┤
│十六│事實欄二│販賣第三│有期徒刑貳│扣案之搭配門號│
│    │之（十六│級毒品罪│年捌月    │0000000│
│    │）部分  │        │          │七八一號之行動│
│    │        │        │          │電話壹支（含Ｓ│
│    │        │        │          │ＩＭ卡壹張）沒│
│    │        │        │          │收，未扣案之販│
│    │        │        │          │賣第三級毒品所│
│    │        │        │          │得財物新臺幣壹│
│    │        │        │          │仟陸佰元沒收，│
│    │        │        │          │如全部或一部不│
│    │        │        │          │能沒收時，以其│
│    │        │        │          │財產抵償之。  │
├──┼────┼────┼─────┼───────┤
│十七│事實欄二│販賣第二│有期徒刑參│扣案之搭配門號│
│    │之（十七│級毒品罪│年柒月    │0000000│
│    │）部分  │        │          │七八一號之行動│
│    │        │        │          │電話壹支（含Ｓ│
│    │        │        │          │ＩＭ卡壹張）沒│
│    │        │        │          │收，未扣案之販│
│    │        │        │          │賣第二級毒品所│
│    │        │        │          │得財物新臺幣柒│
│    │        │        │          │佰元沒收，如全│
│    │        │        │          │部或一部不能沒│
│    │        │        │          │收時，以其財產│
│    │        │        │          │抵償之。      │
├──┼────┼────┼─────┼───────┤
│十八│事實欄二│販賣第三│有期徒刑貳│扣案之搭配門號│
│    │之（十八│級毒品罪│年柒月    │0000000│
│    │）部分  │        │          │七八一號之行動│
│    │        │        │          │電話壹支（含Ｓ│
│    │        │        │          │ＩＭ卡壹張）沒│
│    │        │        │          │收，未扣案之販│
│    │        │        │          │賣第三級毒品所│
│    │        │        │          │得財物新臺幣捌│
│    │        │        │          │佰元沒收，如全│
│    │        │        │          │部或一部不能沒│
│    │        │        │          │收時，以其財產│
│    │        │        │          │抵償之。      │
├──┼────┼────┼─────┼───────┤
│十九│事實欄二│販賣第二│有期徒刑參│扣案之搭配門號│
│    │之（十九│級毒品罪│年柒月    │0000000│
│    │）部分  │        │          │七八一號之行動│
│    │        │        │          │電話壹支（含Ｓ│
│    │        │        │          │ＩＭ卡壹張）沒│
│    │        │        │          │收，未扣案之販│
│    │        │        │          │賣第二級毒品所│
│    │        │        │          │得財物新臺幣柒│
│    │        │        │          │佰元沒收，如全│
│    │        │        │          │部或一部不能沒│
│    │        │        │          │收時，以其財產│
│    │        │        │          │抵償之。      │
├──┼────┼────┼─────┼───────┤
│二十│事實欄二│販賣第三│有期徒刑貳│扣案之搭配門號│
│    │之（二十│級毒品罪│年捌月    │0000000│
│    │）部分  │        │          │七八一號之行動│
│    │        │        │          │電話壹支（含Ｓ│
│    │        │        │          │ＩＭ卡壹張）沒│
│    │        │        │          │收，未扣案之販│
│    │        │        │          │賣第三級毒品所│
│    │        │        │          │得財物新臺幣壹│
│    │        │        │          │仟柒佰伍拾元沒│
│    │        │        │          │收，如全部或一│
│    │        │        │          │部不能沒收時，│
│    │        │        │          │以其財產抵償之│
│    │        │        │          │。            │
├──┼────┼────┼─────┼───────┤
│二一│事實欄二│販賣第三│有期徒刑貳│扣案之搭配門號│
│    │之（二一│級毒品罪│年玖月    │0000000│
│    │）部分  │        │          │七八一號之行動│
│    │        │        │          │電話壹支（含Ｓ│
│    │        │        │          │ＩＭ卡壹張）沒│
│    │        │        │          │收，未扣案之販│
│    │        │        │          │賣第三級毒品所│
│    │        │        │          │得財物新臺幣貳│
│    │        │        │          │仟元沒收，如全│
│    │        │        │          │部或一部不能沒│
│    │        │        │          │收時，以其財產│
│    │        │        │          │抵償之。      │
├──┼────┼────┼─────┼───────┤
│二二│事實欄二│販賣第三│有期徒刑貳│扣案之搭配門號│
│    │之（二二│級毒品罪│年柒月    │0000000│
│    │）部分  │        │          │七八一號之行動│
│    │        │        │          │電話壹支（含Ｓ│
│    │        │        │          │ＩＭ卡壹張）沒│
│    │        │        │          │收，未扣案之販│
│    │        │        │          │賣第三級毒品所│
│    │        │        │          │得財物新臺幣捌│
│    │        │        │          │佰元沒收，如全│
│    │        │        │          │部或一部不能沒│
│    │        │        │          │收時，以其財產│
│    │        │        │          │抵償之。      │
├──┼────┼────┼─────┼───────┤
│二三│事實欄二│販賣第三│有期徒刑貳│扣案之搭配門號│
│    │之（二三│級毒品罪│年捌月    │0000000│
│    │）部分  │        │          │七八一號之行動│
│    │        │        │          │電話壹支（含Ｓ│
│    │        │        │          │ＩＭ卡壹張）沒│
│    │        │        │          │收，未扣案之販│
│    │        │        │          │賣第三級毒品所│
│    │        │        │          │得財物新臺幣壹│
│    │        │        │          │仟陸佰元沒收，│
│    │        │        │          │如全部或一部不│
│    │        │        │          │能沒收時，以其│
│    │        │        │          │財產抵償之。  │
├──┼────┼────┼─────┼───────┤
│二四│事實欄二│販賣第三│有期徒刑貳│扣案之搭配門號│
│    │之（二四│級毒品罪│年捌月    │0000000│
│    │）部分  │        │          │七八一號之行動│
│    │        │        │          │電話壹支（含Ｓ│
│    │        │        │          │ＩＭ卡壹張）沒│
│    │        │        │          │收，未扣案之販│
│    │        │        │          │賣第三級毒品所│
│    │        │        │          │得財物新臺幣壹│
│    │        │        │          │仟陸佰元沒收，│
│    │        │        │          │如全部或一部不│
│    │        │        │          │能沒收時，以其│
│    │        │        │          │財產抵償之。  │
├──┼────┼────┼─────┼───────┤
│二五│事實欄二│販賣第三│有期徒刑貳│扣案之搭配門號│
│    │之（二五│級毒品罪│年柒月    │0000000│
│    │）部分  │        │          │七八一號之行動│
│    │        │        │          │電話壹支（含Ｓ│
│    │        │        │          │ＩＭ卡壹張）沒│
│    │        │        │          │收，未扣案之販│
│    │        │        │          │賣第三級毒品所│
│    │        │        │          │得財物新臺幣捌│
│    │        │        │          │佰元沒收，如全│
│    │        │        │          │部或一部不能沒│
│    │        │        │          │收時，以其財產│
│    │        │        │          │抵償之。      │
├──┼────┼────┼─────┼───────┤
│二六│事實欄二│販賣第三│有期徒刑貳│扣案之搭配門號│
│    │之（二六│級毒品罪│年柒月    │0000000│
│    │）部分  │        │          │七八一號之行動│
│    │        │        │          │電話壹支（含Ｓ│
│    │        │        │          │ＩＭ卡壹張）沒│
│    │        │        │          │收，未扣案之販│
│    │        │        │          │賣第三級毒品所│
│    │        │        │          │得財物新臺幣玖│
│    │        │        │          │佰元沒收，如全│
│    │        │        │          │部或一部不能沒│
│    │        │        │          │收時，以其財產│
│    │        │        │          │抵償之。      │
├──┼────┼────┼─────┼───────┤
│二七│事實欄二│販賣第三│有期徒刑貳│扣案之搭配門號│
│    │之（二七│級毒品罪│年捌月    │0000000│
│    │）部分  │        │          │七八一號之行動│
│    │        │        │          │電話壹支（含Ｓ│
│    │        │        │          │ＩＭ卡壹張）沒│
│    │        │        │          │收，未扣案之販│
│    │        │        │          │賣第三級毒品所│
│    │        │        │          │得財物新臺幣壹│
│    │        │        │          │仟陸佰元沒收，│
│    │        │        │          │如全部或一部不│
│    │        │        │          │能沒收時，以其│
│    │        │        │          │財產抵償之。  │
├──┼────┼────┼─────┼───────┤
│二八│事實欄二│販賣第二│有期徒刑參│扣案之搭配門號│
│    │之（二八│級毒品罪│年柒月    │0000000│
│    │）部分  │        │          │七八一號之行動│
│    │        │        │          │電話壹支（含Ｓ│
│    │        │        │          │ＩＭ卡壹張）沒│
│    │        │        │          │收，未扣案之販│
│    │        │        │          │賣毒品所得財物│
│    │        │        │          │新臺幣肆佰元沒│
│    │        │        │          │收，如全部或一│
│    │        │        │          │部不能沒收時，│
│    │        │        │          │以其財產抵償之│
│    │        │        │          │。            │
├──┼────┼────┼─────┼───────┤
│二九│事實欄二│販賣第三│有期徒刑貳│扣案之搭配門號│
│    │之（二九│級毒品罪│年柒月    │0000000│
│    │）部分  │        │          │七八一號之行動│
│    │        │        │          │電話壹支（含Ｓ│
│    │        │        │          │ＩＭ卡壹張）沒│
│    │        │        │          │收，未扣案之販│
│    │        │        │          │賣第三級毒品所│
│    │        │        │          │得財物新臺幣捌│
│    │        │        │          │佰元沒收，如全│
│    │        │        │          │部或一部不能沒│
│    │        │        │          │收時，以其財產│
│    │        │        │          │抵償之。      │
├──┼────┼────┼─────┼───────┤
│三十│事實欄二│販賣第二│有期徒刑參│扣案之含第二級│
│    │之（三十│級毒品罪│年拾月    │毒品成分之藥錠│
│    │）部分  │        │          │（含藍綠色圓形│
│    │        │        │          │藥錠、藍色圓錐│
│    │        │        │          │形藥錠）參拾玖│
│    │        │        │          │顆及貳顆破碎錠│
│    │        │        │          │（總驗餘淨重拾│
│    │        │        │          │壹點壹參公克）│
│    │        │        │          │沒收銷燬、搭配│
│    │        │        │          │門號０九一三九│
│    │        │        │          │六一七八一號之│
│    │        │        │          │行動電話壹支（│
│    │        │        │          │含ＳＩＭ卡壹張│
│    │        │        │          │）沒收，未扣案│
│    │        │        │          │之販賣第二級毒│
│    │        │        │          │品及第三級毒品│
│    │        │        │          │所得財物新臺幣│
│    │        │        │          │參仟壹佰元沒收│
│    │        │        │          │，如全部或一部│
│    │        │        │          │不能沒收時，以│
│    │        │        │          │其財產抵償之。│
├──┼────┼────┼─────┼───────┤
│三一│事實欄二│販賣第三│有期徒刑貳│扣案之含第三級│
│    │之（三一│級毒品罪│年柒月    │毒品愷他命成份│
│    │）部分  │        │          │之白色結晶拾壹│
│    │        │        │          │包（驗餘總淨重│
│    │        │        │          │貳拾捌點肆陸柒│
│    │        │        │          │貳公克）併同難│
│    │        │        │          │以完全析離之包│
│    │        │        │          │裝袋拾壹只、搭│
│    │        │        │          │配門號０九一三│
│    │        │        │          │九六一七八一號│
│    │        │        │          │之行動電話壹支│
│    │        │        │          │（含ＳＩＭ卡壹│
│    │        │        │          │張）沒收，未扣│
│    │        │        │          │案之販賣第三級│
│    │        │        │          │毒品所得財物新│
│    │        │        │          │臺幣陸佰元沒收│
│    │        │        │          │，如全部或一部│
│    │        │        │          │不能沒收時，以│
│    │        │        │          │其財產抵償之。│
├──┼────┼────┼─────┼───────┤
│三二│事實欄一│轉讓第三│有期徒刑參│扣案之搭配門號│
│    │之部分  │級毒品罪│月        │0000000│
│    │        │        │          │七八一號之行動│
│    │        │        │          │電話壹支（含Ｓ│
│    │        │        │          │ＩＭ卡壹張）沒│
│    │        │        │          │收。          │
└──┴────┴────┴─────┴───────┘
附錄本案論罪科刑法條全文
毒品危害防制條例第四條
製造、運輸、販賣第一級毒品者，處死刑或無期徒刑；處無期徒
刑者，得併科新臺幣二千萬元以下罰金。
製造、運輸、販賣第二級毒品者，處無期徒刑或七年以上有期徒
刑，得併科新臺幣一千萬元以下罰金。
製造、運輸、販賣第三級毒品者，處五年以上有期徒刑，得併科
新臺幣七百萬元以下罰金。
製造、運輸、販賣第四級毒品者，處三年以上十年以下有期徒刑
，得併科新臺幣三百萬元以下罰金。
製造、運輸、販賣專供製造或施用毒品之器具者，處一年以上七
年以下有期徒刑，得併科新臺幣一百萬元以下罰金。
前五項之未遂犯罰之。
毒品危害防制條例第八條
轉讓第一級毒品者，處一年以上七年以下有期徒刑，得併科新臺
幣一百萬元以下罰金。
轉讓第二級毒品者，處六月以上五年以下有期徒刑，得併科新臺
幣七十萬元以下罰金。
轉讓第三級毒品者，處三年以下有期徒刑，得併科新臺幣三十萬
元以下罰金。
轉讓第四級毒品者，處一年以下有期徒刑，得併科新臺幣十萬元
以下罰金。
前四項之未遂犯罰之。
轉讓毒品達一定數量者，加重其刑至二分之一，其標準由行政院
定之。